臺灣新北地方法院刑事判決
111年度審訴字第1261號
公  訴  人  臺灣新北地方檢察署檢察官
被      告  葉建忠



上列被告因違反毒品危害防制條例案件，經檢察官提起公訴（11
1 年度毒偵字第4113號），本院判決如下：
    主  文
乙○○施用第一級毒品，處有期徒刑陸月，如易科罰金，以新臺幣
壹仟元折算壹日；又施用第二級毒品，處有期徒刑貳月，如易科
罰金，以新臺幣壹仟元折算壹日。應執行有期徒刑柒月，如易科
罰金，以新臺幣壹仟元折算壹日。
    事實及理由
壹、程序事項：
一、本件訴訟程序之進行，業經另案在監執行之被告乙○○同意，
    並當庭徵詢檢察官之意見，認以聲音及影像互相傳送之科技
    設備進行程序之一部或全部，無礙於被告訴訟上之防禦權益
    ，故援引傳染病流行疫情嚴重期間司法程序特別條例（經司
    法院及行政院第3 次核定之適用期間，係111 年8 月25日起
    至11月24日止）第4 條第1 項之規定，以該設備進行程序之
    一部或全部，不受刑事訴訟法有關規定之限制，合先敘明。
二、查被告所犯皆係死刑、無期徒刑、最輕本刑為3 年以上有期
    徒刑以外之罪，其於準備程序就被訴事實為全部有罪之陳述
    ，經告知簡式審判程序之旨，並聽取其與檢察官之意見後，
    本院認無不得或不宜改依簡式審判程序進行之處，爰依刑事
    訴訟法第273 條之1 第1 項、第284 條之1 之規定，裁定進
    行簡式審判程序。
貳、本案犯罪事實及證據，除下列事項應予補充外，餘均引用附
    件即檢察官起訴書之記載：
一、犯罪事實欄一第2 行所載「於民國109 年3 月30日執行完畢
    釋放出所」，應補充為「於民國109 年3 月30日執行完畢釋
    放出所，並經臺灣宜蘭地方檢察署檢察官以108 年度毒偵緝
    字第48號為不起訴處分確定」；該欄之末，則應補充「乙○○
    於警方發覺前，主動向警方供述上開施用甲基安非他命之時
    地、方式，並接受其後裁判」。 
二、補充「被告乙○○於111 年11月10日本院準備程序及審理中之
    自白（參本院卷附當日各該筆錄）」為證據。
參、論罪科刑：
一、按觀察、勒戒或強制戒治執行完畢釋放後，3 年內再犯同條
    例第10條之罪者，檢察官或少年法院（地方法院少年法庭）
    應依法追訴或裁定交付審理，毒品危害防制條例第23條第2
　　項定有明文。查被告前有如附件犯事實欄一所載經法院裁定
    送觀察、勒戒之情形，有臺灣高等法院被告前案紀錄表1 份
    在卷可參，其於前揭觀察、勒戒執行完畢釋放後3 年內，再
    為本件施用各該毒品犯行，檢察官對此提起公訴，於法核無
    不合。綜上，本件事證明確，被告所為本件施用各該毒品犯
    行均堪認定，應依法論罪科刑。
二、查海洛因、甲基安非他命分別為毒品危害防制條例第2 條第
    2 項第1 款、第2 款所定之第一級、第二級毒品，依法不得
    持有及施用。核被告所為，係犯毒品危害防制條例第10條第
    1 項之施用第一級毒品罪及同條第2 項之施用第二級毒品罪
    。其為施用海洛因及甲基安非他命而持有之低度行為，各應
    為施用之高度行為所吸收，均不另論罪。被告所犯上開二罪
    間，犯意各別，行為互殊，故應分論併罰。按對於未發覺之
    罪自首而受裁判者，得減輕其刑。但有特別規定者，依其規
    定。刑法第62條定有明文。查被告實行本件施用第二級毒品
    犯行而為警查獲，在警方尚未發覺施用第二級毒品之具體犯
    行之前，即向警方供述施用毒品之種類、時地及方式，應認
    與刑法自首之規定相符，而得就本件施用第二級毒品犯行減
    輕其刑。
三、審酌被告前經施用毒品案件之觀察、勒戒及刑之執行後，卻
    仍未能澈底戒絕施用毒品之犯行，復再犯本件施用各該毒品
    之罪，顯見其戒毒意志薄弱，皆有不該，惟念及被告犯後自
    首部分犯行，態度勉可，又考量施用毒品所生之危害，實以
    自戕身心健康為主，對於他人生命、身體、財產等法益，尚
    無明顯重大實害，兼衡其素行、職業、教育程度、家庭經濟
    與生活狀況，暨其犯罪之動機、目的、手段等一切情狀，分
    別量處如主文所示之刑暨定應執行之刑，並均諭知如易科罰
    金之折算標準，以資處罰。
肆、本判決係依刑事訴訟法第310 條之2 及第454 條所製作之簡
    化判決，依法僅需記載犯罪事實、證據名稱及應適用之法條
    ，並得以簡略方式為之，如認定之犯罪事實、證據及應適用
    之法條，與檢察官起訴書之記載相同者，得引用之，附此敘
    明。
據上論斷，應依刑事訴訟法第273 條之1 第1 項、第299 條第1
項前段、第310 條之2 、第454 條（本件依刑事判決精簡原則，
僅記載程序法條文），判決如主文。
本案經檢察官甲○○偵查起訴，由檢察官陳炎辰到庭執行公訴。
中　　華　　民　　國    111   年 　 12  　月 　 13  　日
                 刑事第二十四庭  法  官　李俊彥   
以上正本證明與原本無異。
如不服本判決，應於判決送達後20日內敘明上訴理由，向本院提
出上訴狀（應附繕本），上訴於臺灣高等法院。其未敘述上訴理
由者，應於上訴期間屆滿後20日內向本院補提理由書「切勿逕送
上級法院」。
                                 書記官  林慈恩
中　　華　　民　　國　  111 　年　  12    月    13    日
附錄本判決論罪之法律條文：
毒品危害防制條例第10條
施用第一級毒品者，處6 月以上5 年以下有期徒刑。
施用第二級毒品者，處3 年以下有期徒刑。
--------------------------------------------------------
附件：
臺灣新北地方檢察署檢察官起訴書
                                   111年度毒偵字第4113號
　　被　　　告　乙○○　男　42歲（民國00年00月00日生）
　　　　　　　　　　　　住新北市○○區○○路00巷00號2樓
                        （現另案在法務部矯正署屏東監獄執
　　　　　　　　　　　　　行中）
　　　　　　　　　　　　國民身分證統一編號：Z000000000號
上列被告因違反毒品危害防制條例案件，業經偵查終結，認應提
起公訴，茲將犯罪事實及證據並所犯法條分敘如下：
　　　　犯罪事實
一、乙○○前因施用毒品案件，經法院裁定送觀察、勒戒後，認無
    繼續施用毒品之傾向，於民國109年3月30日執行完畢釋放出
    所。詎仍未戒除毒癮，於前揭觀察、勒戒執行完畢釋放3年內
    ，復基於施用第一級毒品之犯意，於110年12月21日某時，
    在新北市○○區○○路00巷00號2樓住處，以抽煙方式，施用第
    一級毒品海洛因1次；另於110年12月19日某時許，在新北市
    ○○區○○路00巷00號2樓住處，將第二級毒品甲基安非他命置
    入玻璃球內燒烤後吸食煙霧方式，施用第二級毒品甲基安非
    他命1次。嗣於110年12月22日9時50分許，為警在屏東縣枋
    山鄉臺一線443公里處(北上)查獲，並經其同意為警採集其
    尿液送驗後，結果呈安非他命、甲基安非他命及嗎啡陽性反
    應。
二、案經屏東縣政府警察局枋寮分局報告偵辦。
　　　　證據並所犯法條
一、證據清單暨待證事實：
編號      證據名稱            待證事實      一 被告乙○○於警詢及偵查中之自白 坦承於110年12月21日某時，在新北市○○區○○路00巷00號2樓住處，以抽煙方式，施用第一級毒品海洛因1次；另於110年12月19日某時許，在新北市○○區○○路00巷00號2樓住處，將第二級毒品甲基安非他命置入玻璃球內燒烤後吸食煙霧方式，施用第二級毒品甲基安非他命1次。嗣於110年12月22日9時50分許，為警在屏東縣枋山鄉臺一線443公里處(北上)查獲之事實。 二            屏東縣政府警察局枋寮分局毒品案件涉嫌人尿液採證編號姓名對照表、屏東縣檢驗中心檢驗報告(申請文號：枋加祿00000000)、各1份  證明被告尿液經檢驗，結果呈安非他命、甲基安非他命及嗎啡陽性反應之事實  
二、核被告所為，係犯毒品危害防制條例第10條第1項及第2項之
    施用第一級及第二級毒品等罪嫌。被告所犯上開2罪間，犯
    意各別，行為互殊，請予分論併罰。
三、依毒品危害防制條例第23條第2項、刑事訴訟法第251條第1
    項提起公訴。
　  此　致
臺灣新北地方法院
中　　華　　民　　國　 111　　年　　9 　　月　　15　　日
　　　　　　　　　　　　　　　檢  察  官  甲○○